---
title: "Opiniones apps Play Store (kaggle) Taller1"
author: "Reinier Mujica"
date: "1 de marzo de 2019"
output: 
  html_document: 
    number_sections: yes
    toc: yes
---

```{r echo = FALSE}
library(knitr)
opts_chunk$set(message = FALSE, warning = FALSE, cache = TRUE)
options(width = 100, dplyr.width = 100)
library(ggplot2)
theme_set(theme_light())
```

```{r setup, include=FALSE}
knitr::opts_chunk$set(echo = TRUE)
```
# Taller1 minería de texto Opiniones de Apps de la Play Store

Se pide:

## Carga de datos
En [kaggle](https://www.kaggle.com/lava18/google-play-store-apps) podéis encontrar Dos ficheros cvs que contiene información sobre valoraciones de usuarios de apps de la Play Store y de datos sobre cada app. Descargar y documentar  estos datos de Kaggle


```{r}
library(tidyverse)
library(tidytext)
library(dplyr)
library(stringr)
library(wordcloud)
library(reshape2)
```


```{r}
metadata_apps=read_csv("googleplaystore.csv")
reviews_apps=read_csv("googleplaystore_user_reviews.csv")
```

Limpiamos un poco los datos

```{r cars}
reviews_apps <- reviews_apps %>% filter(Translated_Review!="nan")

# el dataset contiene muchas apps repetidas, por lo que aplico la función distinc,
# segun la web contiene 9660 apps únicas
metadata_apps <-
  metadata_apps %>%
  distinct(App, .keep_all = TRUE) %>%
  filter(Category!="1.9")
```

## Análisis descriptivo básico

Realizar un análisis descriptivo básico de las tablas de opiniones y de las a caracterísiticas de las apps

### Solución

```{r}
tabla1 <- metadata_apps %>% 
  group_by(Category) %>% 
  summarise(count=n(),
            Media_Rating=round(mean(Rating,na.rm=TRUE),2),
            Median_Rating=median(Rating,na.rm=TRUE),
            Sd_Rating=sd(Rating,na.rm=TRUE),
            Max_Rating=max(Rating,na.rm=TRUE),
            Min_Rating=min(Rating,na.rm = TRUE))

```

```{r}
knitr::kable(tabla1)
```


Top 10 de Apps con mas reseñas

```{r}
top10_apps_reviews <- 
  reviews_apps %>% 
  group_by(App) %>% 
  summarise(N=n()) %>% 
  arrange(desc(N)) %>% 
  top_n(10)

knitr::kable(top10_apps_reviews)
```

Top 10 de Categorias con mas reseñas

```{r}
top10_cat_reviews <- 
  reviews_apps %>% 
  group_by(App) %>% 
  summarise(reviews_count=n()) %>%
  inner_join(metadata_apps) %>% 
  ungroup() %>%
  group_by(Category) %>% 
  summarise(reviews_cat = sum(reviews_count)) %>%
  arrange(desc(reviews_cat)) %>% 
  top_n(10)

knitr::kable(top10_cat_reviews)

```

##  Análisis de sentimiento
Utilizar los tres  diccionarios que hemos visto para análisis de sentimiento  y comparar con las calificaciones de los reviews que se dan en kaggle

### Separamos las palabras de cada reviews y las reviews para cada App
```{r}
tidy_reviews <- 
  reviews_apps %>%
  mutate(Review_num = row_number()) %>% 
  unnest_tokens(word, Translated_Review)

apps_review <- 
  reviews_apps %>% 
  transmute(Review_num = row_number(), App = App)
```

### Usando AFINN

Agregamos una columna con el score de AFINN
```{r}

reviews_sentiments <- 
  tidy_reviews %>% 
  inner_join(get_sentiments("afinn")) %>% 
  mutate(affin_score = score, score = NULL)

knitr::kable(head(reviews_sentiments))
```


Calculamos la suma de los scores de AFINN de las review 
```{r}

afinn <- 
  reviews_sentiments %>% 
  group_by(Review_num) %>% 
  summarise(score_sum = sum(affin_score)) %>% 
  inner_join(apps_review)

afinn_all_apps <- 
  reviews_sentiments %>% 
  group_by(App) %>% 
  summarise(score_sum = sum(affin_score)) %>%
  mutate(method="AFINN")


```


Gráficamos los scores de las  10 Apps con más reviews

```{r fig.height=12, fig.width=10, echo=FALSE}
afinn %>% 
  filter(App %in% top10_apps_reviews$App) %>% 
  group_by(App) %>% 
  mutate(review = row_number()) %>%
  ggplot(aes(review, score_sum, fill = App)) +
  geom_col(show.legend = FALSE)+facet_wrap(~App, ncol = 2, scales = "free_y")
```

### Usando BING

Agregamos una columna con el score de BING
```{r}

reviews_sentiments <- 
  tidy_reviews %>% 
  inner_join(get_sentiments("bing")) %>% 
  mutate(bing_score = sentiment, sentiment = NULL)

knitr::kable(head(reviews_sentiments))
```


Calculamos la diferencia entre positivos y negativos de las review 
```{r}

bing <-
  reviews_sentiments %>% 
  group_by(Review_num) %>% 
  count(App, index = row_number(), bing_score) %>%
  spread(bing_score, n, fill = 0) %>%
  mutate(bing_score2 = positive - negative) %>%
  summarise(score_sum = sum(bing_score2)) %>%
  inner_join(apps_review)

bing_all_apps <-
  reviews_sentiments %>% 
  group_by(App) %>% 
  count(App, index = row_number(), bing_score) %>%
  spread(bing_score, n, fill = 0) %>%
  mutate(bing_score2 = positive - negative) %>%
  summarise(score_sum = sum(bing_score2)) %>%
  mutate(method="BING")

```



Gráficamos los scores de las  10 Apps con más reviews

```{r fig.height=12, fig.width=10, echo=FALSE}
bing %>% 
  filter(App %in% top10_apps_reviews$App) %>% 
  group_by(App) %>% 
  mutate(review = row_number()) %>%
  ggplot(aes(review, score_sum, fill = App)) +
  geom_col(show.legend = FALSE)+facet_wrap(~App, ncol = 2, scales = "free_y")
```


### Usando NRC

Agregamos una columna con el score de NRC
```{r}

reviews_sentiments <- 
  tidy_reviews %>% 
  inner_join(get_sentiments("nrc") %>% filter(sentiment %in% c("positive", "negative"))) %>%
  mutate(nrc_score = sentiment, sentiment = NULL)

knitr::kable(head(reviews_sentiments))
```


Calculamos la diferencia entre positivos y negativos de las review, similar a bing, solo filtramos los sentimientos de nrc para quedarnos con solo dos

```{r}

nrc <-
  reviews_sentiments %>% 
  group_by(Review_num) %>% 
  count(App, index = row_number(), nrc_score) %>%
  spread(nrc_score, n, fill = 0) %>%
  mutate(nrc_score2 = positive - negative) %>%
  summarise(score_sum = sum(nrc_score2)) %>%
  inner_join(apps_review)

nrc_all_apps <-
  reviews_sentiments %>% 
  group_by(App) %>% 
  count(App, index = row_number(), nrc_score) %>%
  spread(nrc_score, n, fill = 0) %>%
  mutate(nrc_score2 = positive - negative) %>%
  summarise(score_sum = sum(nrc_score2)) %>%
  mutate(method="NRC")

```



Gráficamos los scores de las  10 Apps con más reviews

```{r fig.height=12, fig.width=10, echo=FALSE}
nrc %>% 
  filter(App %in% top10_apps_reviews$App) %>% 
  group_by(App) %>% 
  mutate(review = row_number()) %>%
  ggplot(aes(review, score_sum, fill = App)) +
  geom_col(show.legend = FALSE)+facet_wrap(~App, ncol = 2, scales = "free_y")

```


## Comparando los tres diccionarios

```{r fig.height=12, fig.width=10, echo=FALSE}
bind_rows(afinn_all_apps, bing_all_apps, nrc_all_apps) %>%
  ggplot(aes(App, score_sum, fill = method)) +
  geom_col(show.legend = FALSE) +
  facet_wrap(~method, ncol = 1, scales = "free_y")

```

Como se puede observar los resultados son similares

## Calcular las  tf-idf 
Para cada tipo de aplicación calcular las tf-idf y comparar las palabaras más usadas

Haremos un un dataframe tidy con las reviews, la app, y la categoria de la app en una misma row.

```{r}
app_categories <- 
  metadata_apps %>%
  group_by(Category) %>%
  transmute(App = App)

tidy_rev_cat <-
  tidy_reviews %>%
  inner_join(app_categories)

knitr::kable(head(tidy_rev_cat))
```

Ahora procedemos a remover las stopwords de las reviews

```{r}
tidy_rev_cat <-
  tidy_rev_cat %>%
  anti_join(stop_words, by = c("word" = "word"))

knitr::kable(head(tidy_rev_cat))
```

Calcularemos la cantidad total de términos y la frecuencia de cada uno, agrupando por categoria las apps

```{r}

cat_words <- 
  tidy_rev_cat %>%
  count(Category, word, sort = TRUE) %>%
  ungroup()

total_words <- cat_words %>% 
  group_by(Category) %>% 
  summarize(total = sum(n))

all_words <- left_join(cat_words, total_words)

```

Ahora mostraremos un gráfico de las 10 categorias con mas reviews y su distribución de la frecuencia de términos
```{r fig.height=12, fig.width=10, echo=FALSE}
ggplot(all_words %>% filter(Category %in% top10_cat_reviews$Category), aes(n/total, fill = Category)) +
  geom_histogram(show.legend = FALSE) +
  xlim(NA, 0.0009) +
  facet_wrap(~Category, ncol = 3, scales = "free_y")
```


Ahora procedemos a calcular la tf y idf.

```{r}
tfidf_words <- all_words %>%
  bind_tf_idf(word, Category, n) %>%
  arrange(desc(tf_idf))

knitr::kable(tfidf_words %>% filter(Category %in% top10_cat_reviews$Category) %>% top_n(20))

```

Visualizaremos de las 10 categorias de Apps con mas reviews sus 15 primeros terminos con mayor valor de tf_idf

```{r fig.height=12, fig.width=10, echo=FALSE}
tfidf_words %>%
  filter(Category %in% top10_cat_reviews$Category) %>%
  mutate(word = factor(word, levels = rev(unique(word)))) %>% 
  group_by(Category) %>% 
  top_n(15) %>% 
  ungroup %>%
  ggplot(aes(word, tf_idf, fill = Category)) +
  geom_col(show.legend = FALSE) +
  labs(x = NULL, y = "tf-idf") +
  facet_wrap(~Category, ncol = 2, scales = "free") +
  coord_flip()

```

Ahora mostraremos los 10 terminos mas usados de las 10 reviews mas positivas de las apps con mas reviews, usaremos los resultados anteriores de AFINN como referencia

```{r}
top10_best_reviews <- afinn %>%
  filter(App %in% top10_apps_reviews$App) %>%
  group_by(App) %>%
  arrange(desc(score_sum)) %>%
  filter(row_number() <= 10)
  
best_words <- top10_best_reviews %>%
  inner_join(tidy_reviews %>% mutate(App = NULL)) %>%
  inner_join(app_categories) %>%
  inner_join(tfidf_words, by=c("word", "Category")) %>%
  group_by(App) %>%
  distinct(word, .keep_all = TRUE) %>%
  ungroup() %>%
  arrange(App, desc(tf_idf)) %>%
  group_by(App) %>%
  filter(row_number() <= 10)
   
```


```{r fig.height=12, fig.width=10, echo=FALSE}
best_words %>%
  ggplot(aes(word, tf_idf, fill = App)) +
  geom_col(show.legend = FALSE) +
  labs(x = "word", y = "tf-idf") +
  facet_wrap(~App, ncol = 2, scales = "free") +
  coord_flip()

```


Ahora mostraremos los 10 terminos mas usados de las 5 reviews mas negativas de las apps con mas reviews, usaremos los resultados anteriores de AFINN como referencia

```{r}
top10_worst_reviews <- afinn %>%
  filter(App %in% top10_apps_reviews$App) %>%
  group_by(App) %>%
  arrange(score_sum) %>%
  filter(row_number() <= 5)
  
worst_words <- top10_worst_reviews %>%
  inner_join(tidy_reviews %>% mutate(App = NULL)) %>%
  inner_join(app_categories) %>%
  inner_join(tfidf_words, by=c("word", "Category")) %>%
  group_by(App) %>%
  distinct(word, .keep_all = TRUE) %>%
  ungroup() %>%
  arrange(App, desc(tf_idf)) %>%
  group_by(App) %>%
  filter(row_number() <= 10)
   
```


```{r fig.height=12, fig.width=10, echo=FALSE}
worst_words %>%
  ggplot(aes(word, tf_idf, fill = App)) +
  geom_col(show.legend = FALSE) +
  labs(x = "word", y = "tf-idf") +
  facet_wrap(~App, ncol = 2, scales = "free") +
  coord_flip()

```

