---
title: "Opiniones apps Play Store (kaggle) Taller1"
author: "Reinier Mujica"
date: "1 de marzo de 2019"
output: 
  html_document: 
    number_sections: yes
    toc: yes
---

```{r setup, include=FALSE}
knitr::opts_chunk$set(echo = TRUE)
```
# Taller1 minería de texto Opiniones de Apps de la Play Store

Se pide:

## Carga de datos
En [kaggle](https://www.kaggle.com/lava18/google-play-store-apps) podéis encontrar Dos ficheros cvs que contiene información sobre valoraciones de usuarios de apps de la Play Store y de datos sobre cada app. Descargar y documentar  estos datos de Kaggle


```{r}
library("tidyverse")
```


```{r}
metadata_apps=read_csv("googleplaystore.csv")
reviews_apps=read_csv("googleplaystore_user_reviews.csv")
```

Limpiamos un poco los datos

```{r cars}
reviews_apps <- reviews_apps %>% filter(Translated_Review!="nan")

# el dataset contiene muchas apps repetidas, por lo que aplico la función distinc,
# segun la web contiene 9660 apps únicas
metadata_apps <-
  metadata_apps %>%
  distinct(App, .keep_all = TRUE) %>%
  filter(Category!="1.9")
```

## Análisis descriptivo básico

Realizar un análisis descriptivo básico de las tablas de opiniones y de las a caracterísiticas de las apps

### Solución

```{r}
tabla1 <- metadata_apps %>% 
  group_by(Category) %>% 
  summarise(count=n(),
            Media_Rating=round(mean(Rating,na.rm=TRUE),2),
            Median_Rating=median(Rating,na.rm=TRUE),
            Sd_Rating=sd(Rating,na.rm=TRUE),
            Max_Rating=max(Rating,na.rm=TRUE),
            Min_Rating=min(Rating,na.rm = TRUE))

```

```{r}
knitr::kable(tabla1)
```


Top 10 de Apps con mas reseñas

```{r}
top10_apps_reviews <- 
  reviews_apps %>% 
  group_by(App) %>% 
  summarise(N=n()) %>% 
  arrange(desc(N)) %>% 
  top_n(10)

knitr::kable(top10_apps_reviews)
```

Top 10 de Categorias con mas reseñas

```{r}
top10_cat_reviews <- 
  reviews_apps %>% 
  group_by(App) %>% 
  summarise(reviews_count=n()) %>%
  inner_join(metadata_apps) %>% 
  ungroup() %>%
  group_by(Category) %>% 
  summarise(reviews_cat = sum(reviews_count)) %>%
  arrange(desc(reviews_cat)) %>% 
  top_n(10)

knitr::kable(top10_cat_reviews)

```
##  Análisis de sentimiento

Utilizar los tres  diccionarios que hemos visto para análisis de sentimiento   y comparar con las calificaciones de los reviews que se dan en kaggle


```{r}
library(tidytext)
library(dplyr)
library(stringr)
tidy_reviews<- reviews_apps %>% mutate(Review_num =  row_number()) %>% unnest_tokens(word, Translated_Review )


tidy_reviews <- tidy_reviews %>% inner_join(get_sentiments("afinn")) 
tidy_reviews
```


```{r}
app_review <-reviews_apps %>% transmute(Review_num=row_number(),App=App)

afinn <- tidy_reviews %>% group_by(Review_num) %>% summarise(score_sum=sum(score)) %>% inner_join(app_review)

afinn
```


Seleccionamos las  10 Apps con más reviews, definimos un índice que nos dé el número de review por App. 

```{r}
afinn %>% filter(App %in% top10$App) %>% group_by(App) %>% mutate(index=row_number()) %>% ggplot(aes(index, score_sum, fill = App)) +
  geom_col(show.legend = FALSE)+facet_wrap(~App, ncol = 2, scales = "free_y")
```



## Calcular las  tf-idf 
Para cada tipo de aplicación calcular las  tf-idf y comparar las palabaras más usadas

